【裁判字號】    99,易,1355
【裁判日期】    990618
【裁判案由】    偽造文書
【裁判全文】
臺灣板橋地方法院刑事判決              99年度易字第1355號
公  訴  人  臺灣板橋地方法院檢察署檢察官
被      告  乙○○○ ○○○ .
            丙○○○ ○○○ .
            甲○○○ ○○○ .
            DUONG DUC.
上列被告因偽造文書案件，經檢察官提起公訴（99年度偵字第56
74號），被告於準備程序進行中均為有罪陳述，經告知簡式審判
程序之旨，並聽取當事人之意見後，經本院合議庭裁定由受命法
官獨任進行簡式審判程序，判決如下：
    主  文
乙○○○ ○○○ ○○○（身氏桃）共同犯行使偽造特種文書，處拘役伍拾
日，如易科罰金，以新臺幣壹仟元折算壹日。緩刑貳年，於緩刑
期間付保護管束。扣案如附表編號一所示之偽造TRAN THI THOM
（陳氏芬）之「中華民國居留證」及「外國人工作許可證」各壹
張，均沒收。
丙○○○ ○○○ ○○○○○（陳文妥）共同犯行使偽造特種文書，處拘役伍
拾日，如易科罰金，以新臺幣壹仟元折算壹日。緩刑貳年，於緩
刑期間付保護管束。扣案如附表編號二所示之偽造TRAN VAN TON
（陳文全）之「中華民國居留證」及「外國人工作許可證」各壹
張，均沒收。
DUONG DUC HIEP（楊德協）共同犯行使偽造特種文書，處拘役伍
拾日，如易科罰金，以新臺幣壹仟元折算壹日。緩刑貳年，於緩
刑期間付保護管束。扣案如附表編號三所示之偽造DUONG MINH
VIET（楊明越）之「中華民國居留證」及「外國人工作許可證」
各壹張，均沒收。
甲○○○ ○○○ ○○○○○（范氏線）共同犯行使偽造特種文書，處拘役伍
拾日，如易科罰金，以新臺幣壹仟元折算壹日。緩刑貳年，於緩
刑期間付保護管束。扣案如附表編號四所示之偽造NGUYEN THI
HOA （阮氏和）之「中華民國居留證」及「外國人工作許可證」
各壹張，均沒收。
    事  實
一、乙○○○ ○○○ ○○○（中文姓名：身氏桃）、丙○○○ ○○○ ○○○○○（中
    文姓名：陳文妥）、甲○○○ ○○○ ○○○○○（中文姓名：范氏線）
    、DUONG DUC HIEP（中文姓名：楊德協）均係越南社會主義
    共和國之國民，分別於附表各該欄所示之各該時間入境我國
    ，並依法分別向內政部入出國及移民署、行政院勞工委員會
    申請居留簽證及工作許可證後，詎該四人分別於附表各該欄
    所示之各該逃逸日期，自其等各自雇主處逃逸，並於逃逸後
    ，為求能留在我國就業，竟各自基於提供自己相片委由他人
    偽造「中華民國居留簽證」及「外國人工作許可證」持以使
    用之行使該等特許證之偽造及行使偽造特種文書之犯意，分
    別各為下列各行為：
  (一)身氏桃於民國95年2 月12日自原雇主處逃離後，於98年間在
    臺北縣新莊市之輔仁大學附近結識自稱越南籍名為「黃世忠
    」之成年男子，而知悉黃世忠可提供偽造之「中華民國居留
    簽證」及「外國人工作許可證」，遂與黃世忠基於偽造暨行
    使偽造特許文書之共同犯意，於同年之12月前某時間，以新
    臺幣（下同）4,500 元代價委由黃世忠偽造上開證件供其使
    用，並於輔仁大學附近交付其個人相片供黃世忠偽造上開許
    可證件，於交付其個人相片後之某時，在輔仁大學附近取得
    印製其相片及附表編號一所示之「TRAN THI THOM （陳氏芬
    ）」個人資料與內政部入出國及移民署、行政院勞工委員會
    之許可文號與效期之偽造「中華民國居留簽證」及「外國人
    工作許可證」，而足生損害於陳氏芬本人及入出國及移民署
    與行政院勞工委員會關於管理外僑在臺居留與工作資料之正
    確性。身氏桃於取得上開偽造許可證件後，即於同年之12月
    間前某時，持上開偽造許可證件，至臺北縣泰山鄉○○路
    159-7 號之「謙豪空調出風口有限公司」應徵並受雇於該公
    司工作迄至其於99年2 月5 日遭警查獲之前三個月前某日止
    ，而行使上開偽造特許證件，而足生損害於陳氏芬本人及入
    出國及移民署與行政院勞工委員會關於管理外僑在臺居留與
    工作資料之正確性。
  (二)陳文妥於98年3 月17日自原雇主處逃離後，於98年3 、4 月
    間在臺北縣新莊市之輔仁大學附近，自知悉某姓名不詳之成
    年女子可提供偽造之「中華民國居留簽證」及「外國人工作
    許可證」，遂與該名女子基於偽造暨行使偽造特許文書之共
    同犯意，於同年之4 、5 月間某日，以不詳代價委由該名女
    子偽造上開證件供其使用，並在輔仁大學附近交付其個人相
    片供該名女子偽造上開許可證件，而於交付個人相片之翌日
    ，在輔仁大學附近取得印製其相片及附表編號二所示之「TR
    AN VAN TON（陳文全）」個人資料與內政部入出國及移民署
    、行政院勞工委員會之許可文號與效期之偽造「中華民國居
    留簽證」及「外國人工作許可證」，而足生損害於陳文全本
    人及入出國及移民署與行政院勞工委員會關於管理外僑在臺
    居留與工作資料之正確性。陳文妥於取得上開偽造許可證件
    後，即於同年5 、6 月間持上開偽造許可證件應徵工作，惟
    均尚未遭人錄用，而行使上開偽造特許證件，而足生損害於
    陳文全本人及入出國及移民署與行政院勞工委員會關於管理
    外僑在臺居留與工作資料之正確性。
  (三)楊德協於98年4 月5 日自原雇主處逃離後，於98年5 月間某
    日，在桃園火車站附近結識綽號「阿俊」之外籍成年男子，
    而知悉阿俊可提供偽造之「中華民國居留簽證」及「外國人
    工作許可證」，遂與「阿俊」基於偽造暨行使偽造特許文書
    之共同犯意，於同年月某時，以不詳代價委由「阿俊」偽造
    上開證件供其使用，並在桃園火車站前交付其個人相片供「
    阿俊」偽造上開許可證件，即於翌日在桃園火車站前，取得
    印製其相片及附表編號三所示之「DUONG MINH VIET （楊明
    越）」個人資料與內政部入出國及移民署、行政院勞工委員
    會之許可文號與效期之偽造「中華民國居留簽證」及「外國
    人工作許可證」，而足生損害於楊明越本人及入出國及移民
    署與行政院勞工委員會關於管理外僑在臺居留與工作資料之
    正確性。楊德協於取得上開偽造許可證件後，即於99年1 月
    底某時，持上開偽造許可證件，至臺北縣新莊市○○路419
    巷1 弄3 號之「益鉦有限公司」應徵並受雇工作至其於99年
    2 月3 日遭警查獲止，而行使上開偽造特許證件，而足生損
    害於楊明越本人及入出國及移民署與行政院勞工委員會關於
    管理外僑在臺居留與工作資料之正確性。
  (四)范氏線於98年7 月17日自原雇主處逃離後，於98年間某日，
    經友人得知綽號「黃先生」之成年男子可提供偽造之「中華
    民國居留簽證」及「外國人工作許可證」後，遂與「黃先生
    」聯絡，而與「黃先生」基於偽造暨行使偽造特許文書之共
    同犯意，於同年月某時，以7,000 元代價委由「黃先生」偽
    造上開證件供其使用，並在輔仁大學附近交付其個人相片供
    「黃先生」偽造上開許可證件，而於交付其個人相片後約一
    個星期，在輔仁大學附近取得印製其相片及附表編號四所示
    之「NGUYEN THI HOA（阮氏和）」個人資料與內政部入出國
    及移民署、行政院勞工委員會之許可文號與效期之偽造「中
    華民國居留簽證」及「外國人工作許可證」，而足生損害於
    阮氏和本人及入出國及移民署與行政院勞工委員會關於管理
    外僑在臺居留與工作資料之正確性。阮氏和於取得上開偽造
    許可證件後，即於99年1 月中某時，持上開偽造許可證件，
    至「益鉦有限公司」應徵並受雇工作至其於99年2月3日遭警
    查獲止，而行使上開偽造特許證件，而足生損害於阮氏和本
    人及入出國及移民署與行政院勞工委員會關於管理外僑在臺
    居留與工作資料之正確性。
二、嗣經警據報於99年2 月3 日下午3 時15分許，持票前往益鉦
    有限公司查獲楊德協、范氏線，並扣得如附表編號三、四所
    示之偽造「楊明越」、「阮氏和」之「中華民國居留簽證」
    及「外國人工作許可證」各一張；復於同年月5日上午7時30
    分與同日時40分許，分別持票在臺北縣新莊市○○路514 巷
    53弄2號3樓、臺北縣泰山鄉○○路67巷27號5樓查獲身氏桃
    、陳文妥，並扣得如附表編號一、二所示之偽造「陳氏芬」
    、「陳文全」之「中華民國居留簽證」及「外國人工作許可
    證」各一張，始查知上情。
三、案經內政部入出國及移民署專勤第一大隊機動隊報告臺灣板
    橋地方法院檢察署檢察官偵查起訴。
    理  由
一、本案被告身氏桃、陳文妥、范氏線、楊德協所犯均係死刑、
    無期徒刑或最輕本刑為三年以上有期徒刑以外之罪，於本院
    準備程序進行中，被告四人均先就被訴事實為有罪之陳述，
    經本院告知簡式審判程序之旨，並聽取公訴人、被告四人之
    意見後，由本院合議庭依刑事訴訟法第273 條之1 第1 項規
    定，裁定由受命法官獨任進行簡式審判程序。
二、本案被告身氏桃、陳文妥、范氏線、楊德協就其等各自於上
    開時地，分別交付其個人相片予「黃世忠」、某姓名不詳成
    年女子、「阿俊」、「黃先生」並委請各該人偽造如附表各
    該欄所示之「陳氏芬」、「陳文全」、「楊明越」、「阮氏
    和」之「中華民國居留簽證」及「外國人工作許可證」，並
    於取得各該偽造許可證件後，持各該偽造許可證件佯稱係各
    該偽造許可證件之人以應徵工作之事實，除據被告身氏桃、
    陳文妥、范氏線、楊德協各分別於警詢、偵訊及審理中坦承
    不諱外，核與證人即在身氏桃查獲處同遭查獲之合法居留惟
    與身氏桃同在謙豪空調出風口有限公司非法工作之越南籍人
    士NGUYEN DUC TUAN （阮德俊）、益鉦有限公司負責人吳崙
    於警詢中證述情節大致相符，並有扣案如附表各該欄所示之
    各該偽造「中華民國居留簽證」及「外國人工作許可證」各
    一張、被告各該人及「阮氏和」之外勞居留資料查詢明細內
    容顯示畫面列印資料各一份在卷可稽，是被告四人分別有事
    實欄一各該欄所示之各該犯行，堪能認定。本案事證明確，
    被告四人之犯行，均洵堪認定，均應依法論科。
三、另起訴書就被告陳文妥犯行部分，以警方於查獲陳文妥處所
    查獲有起訴書附表編號二所示之「扣得記帳筆記本1 本、行
    動電話2 支、工具盒2 盒、銲槍1 支、偽造之陳文全之外僑
    居留證及工作許可證各1 張、人頭照片2 張（阮世香、阮仲
    松）、偽造之居留證影本2張（范秀英）及拍照修圖雜誌1本
    等物品」，而於起訴書認被告陳文妥有「…逃離原雇主後，
    為謀得續留臺灣，竟與真實姓名年籍均不詳綽號『阿勇』之
    越南籍成年男子，共同基於偽造特種文書之犯意，於98 年4
    、5月間，共同偽造姓名為『陳文全』之外僑居留證及外國
    人工作許可證，並與綽號『阿勇』之越南籍成年男子利用其
    位於臺北縣泰山鄉○○路67巷27號5樓之租屋處，自不詳年
    籍姓名之外籍勞工取得照片後，再以其所有之電腦、銲槍、
    大小工具盒等工具，偽造中華民國外僑居留證及外國人工作
    許可證後，再販賣予不詳年籍姓名之外籍勞工牟利。…」之
    犯罪事實。然查，被告陳文妥於警詢、偵訊中均否認在其租
    屋處查獲之阮世香、阮仲松照片、范秀英之居留證影本係其
    所有，亦否認上開照片及影本與扣案之工具盒、銲槍與拍照
    修圖雜誌係供作其偽造證件之用，辯稱該等照片其證件係其
    友人「阿勇」留在其租屋處，而扣案工具及銲槍係供其修理
    如行動電話等物用，而該拍照修圖雜誌係其在輔仁大學附近
    所拾回等語；復查，本案之扣案工具盒係可變換接頭之螺絲
    起子工具組，又扣案銲槍係電鎔焊接金屬工具，有各該扣案
    物扣案可查，而「中華民國居留簽證」及「外國人工作許可
    證」係以塑膠或硬紙片附加塑膠護背之文件且其上之相片係
    以印刷方式為印製，是如何以該等螺絲起子及銲槍偽造文件
    類之物品，除於客觀上已顯有疑義外，本案並未經警方在其
    租屋處查獲諸如電腦印表機、掃描器、影印機、護背機或壓
    模機等之文件卡片製作工具，是本案自難僅依在被告住處查
    獲他人證件資料即遽認被告有起訴書所載之由其自己偽造「
    陳文妥」或他人之證明文件而持以使用或販賣之行為，是起
    訴書此部分之起訴事實認定，容有誤認，附此敘明。
四、本案被告身氏桃、陳文妥、范氏線、楊德協有如事實欄一所
    示之各該犯行，已如前證，茲就被告四人所犯之罪刑，分述
    如下：
  (一)按中華民國外僑居留證、外國人工作許可證查均係具有特許
    外國人在我國居留及工作之性質，自屬特許證之一種，是被
    告身氏桃以如事實欄一、(一)所示之方式取得偽造之「陳氏芬
    」之「中華民國居留簽證」及「外國人工作許可證」並持以
    行使，核其此部分所為係犯刑法第216 條、第212 條之行使
    變造特許證罪。其偽造之低度行為，復為其行使之高度行為
    吸收，茲不另論罪。被告與「黃世忠」間，就上開犯行有犯
    意聯絡及行為分擔，應論以共同正犯。
  (二)被告陳文妥以如事實欄一、(二)所示之方式取得偽造之「陳文
    全」之「中華民國居留簽證」及「外國人工作許可證」並持
    以行使，核其此部分所為係犯刑法第216 條、第212 條之行
    使變造特許證罪。其偽造之低度行為，復為其行使之高度行
    為吸收，茲不另論罪。被告與該成年女子間，就上開犯行有
    犯意聯絡及行為分擔，應論以共同正犯。
  (三)被告楊德協以如事實欄一、(三)所示之方式取得偽造之「楊明
    越」之「中華民國居留簽證」及「外國人工作許可證」並持
    以行使，核其此部分所為係犯刑法第216 條、第212 條之行
    使變造特許證罪。其偽造之低度行為，復為其行使之高度行
    為吸收，茲不另論罪。被告與「阿俊」間，就上開犯行有犯
    意聯絡及行為分擔，應論以共同正犯。
  (四)被告范氏線以如事實欄一、(四)所示之方式取得偽造之「阮氏
    美」之「中華民國居留簽證」及「外國人工作許可證」並持
    以行使，核其此部分所為係犯刑法第216條、第212條之行使
    變造特許證罪。其偽造之低度行為，復為其行使之高度行為
    吸收，茲不另論罪。被告與「黃先生」間，就上開犯行有犯
    意聯絡及行為分擔，應論以共同正犯。
  (五)爰審酌被告四人以偽造並行使偽造「中華民國居留簽證」及
    「外國人工作許可證」之方式，謀求非法在臺居留及工作，
    除已害及我國外事及內政機關對於外國人管理之正確性外，
    其等所為並已經害及合法在我國境內居留工作之其本國僑民
    之形象，而有加深兩國人民間誤解之虞，是其等所為，均顯
    屬非是，惟斟酌其知識程度、均係因家境清寒而欲能留臺以
    求多賺取金錢之動機、及其等犯罪方式、所生之損害、及於
    犯後均坦承犯行並表示悔悟之態度等一切情狀，茲就其等所
    犯之罪分別各量處如主文所示之刑，並諭知如易科罰金之折
    算標準，以示懲儆。
  (六)又被告四人於我國前均未有任何前案紀錄，有臺灣高等法院
    被告全國前案紀錄表在卷可查，其因思慮不周，致犯本罪，
    惟犯後均坦承犯行，尚知悔悟，信其等經此之追訴審判後，
    當知警惕而無再犯之虞，本院綜合上開各情後，認對其等宣
    告之刑，均以暫不執行為適當，爰依刑法第74條第1 項第1
    款規定，均各宣告緩刑如主文，並考量其等為外國人之身分
    ，均依同法第93條第1 項規定，諭知於緩刑期間付保護管束
    。按保安處分執行法第74條之1 第1 項固規定對於外國人保
    護管束者，得以驅逐出境代之，然此屬本案判決確定後，檢
    察官指揮執行時所應衡情斟酌之事項，非本院於判決時所得
    論究（最高法院85年度台非字第3 號判決參照）。本案被告
    四人均係越南國籍人民，其等於依法入國後，均已逾期居留
    ，有卷附之外勞居留資料查詢明細內容顯示畫面列印資料各
    一份在卷可稽，是本院宣告於其等之緩刑期間付保護管束之
    保安處分，係俾於本案確定後，由執行檢察官於事實必要時
    ，得依保安處分執行法第74條之1 第1 項之規定，將其等驅
    逐出境，以代保護管束之執行，附此敘明。
  (七)末查，扣案如事實欄三所示之如附表各欄所示之「陳氏芬」
    、「陳文全」、「楊明越」、「阮氏和」之「中華民國居留
    簽證」及「外國人工作許可證」，查係分別供身氏桃、陳文
    妥、楊德協、范氏線所有各供其等犯事實欄一各欄所示之犯
    行所得及所使用之物，爰均依刑法第38條第1 項第2 、3 款
    規定宣告沒收。
據上論斷，應依刑事訴訟法第273 條之1 第1 項、第299 條第1
項前段，刑法第28條、第216 條、第212 條、第41條第1 項、第
74條第1 項第1 款、第93條第1 項、第38條第1 項第2 、3 款，
刑法施行法第1 條之1 第1 項、第2 項前段，判決如主文。
本案經檢察官陳怡親到庭執行職務。
中    華    民    國    99    年    6     月    18    日
                  刑事第一庭  法  官  陳世旻
┌──────────────────────────────────────────────┐
│附表：                                                                                      │
├──────┬─────────┬─────────┬─────────┬─────────┤
│編    號    │一                │二                │三                │四                │
├──────┼─────────┼─────────┼─────────┼─────────┤
│姓    名    │身氏桃            │陳文妥            │楊德協            │范氏線            │
├───┬──┼─────────┼─────────┼─────────┼─────────┤
│原居留│證號│ED00000000        │NC00000000／      │NC00000000        │RD00000000        │
│許可證│    │                  │NA451265          │                  │                  │
│      ├──┼─────────┼─────────┼─────────┼─────────┤
│      │效期│94.10.20- 95.03.07│97.12.20- 98.03.17│96.11.08- 98.04.05│96.11.11- 98.07.17│
├───┼──┼─────────┼─────────┼─────────┼─────────┤
│原工作│文號│00-000000         │0000000000        │0000000000        │0000000000        │
│許可證├──┼─────────┼─────────┼─────────┼─────────┤
│      │效期│93.10.20- 95.10.20│97.12.20- 98.12.20│96.11.08-98.11.08 │96.11.11-98.11.11 │
├───┴──┼─────────┼─────────┼─────────┼─────────┤
│入國日期    │93.10.20          │95.12.20          │96.11.08          │96.11.11          │
├──────┼─────────┼─────────┼─────────┼─────────┤
│原合法就業處│黃美瑜宅（監護工）│正新橡膠工業股份有│正新橡膠工業股份有│丁素雲宅（監護工）│
│所          │                  │限公司（製造業技工│限公司（製造業技工│                  │
│            │                  │）                │）                │                  │
├──────┼─────────┼─────────┼─────────┼─────────┤
│逃逸日期    │95.02.12          │98.03.17          │98.04.05          │98.07.17          │
├──────┼─────────┼─────────┼─────────┼─────────┤
│雇主報案日期│95.02.16          │98.03.20          │98.04.08          │98.07.21          │
├───┬──┼─────────┼─────────┼─────────┼─────────┤
│持用之│姓名│TRAN THI THOM     │TRAN VAN TON      │DUONG MINH VIET   │NGUYEN THI HOA    │
│偽造居│    │（陳氏芬）        │（陳文全）        │（楊明越）        │（阮氏和）        │
│留許可├──┼─────────┼─────────┼─────────┼─────────┤
│證    │證號│FF00000000        │FH00000000        │FF00000000        │FP00000000        │
│      ├──┼─────────┼─────────┼─────────┼─────────┤
│      │效期│98.01.09-100.04.08│98.02.24-100.04.23│98.02.23-100.04.22│98.09.23-99.09.23 │
├───┼──┼─────────┼─────────┼─────────┼─────────┤
│持用之│姓名│TRAN THI THOM     │TRAN VAN TON      │DUONG MINH VIET   │NGUYEN THI HOA    │
│偽造工│    │（陳氏芬）        │（陳文全）        │（楊明越）        │（阮氏和）        │
│作許可├──┼─────────┼─────────┼─────────┼─────────┤
│證    │證號│00-0000000        │00-0000000        │00-0000000        │00-0000000        │
│      ├──┼─────────┼─────────┼─────────┼─────────┤
│      │效期│發證日期：98.01.09│發證日期：98.02.24│發證日期：98.02.23│發證日期：98.09.23│
├───┴──┼─────────┼─────────┼─────────┼─────────┤
│持用偽造許可│於取得偽造許可證件│有持偽造許可證件應│於99年1 月中持偽造│於99年1 月底持偽造│
│證件非法工作│至臺北縣泰山鄉民生│徵，但尚未找到雇主│許可證件至臺北縣新│許可證件至臺北縣新│
│處所        │路159-7 號之「謙豪│                  │莊市○○路419 巷1 │莊市○○路419 巷1 │
│            │空調出風口有限公司│                  │弄3號 之「益鉦有限│弄3號 之「益鉦有限│
│            │」應徵並受雇工作至│                  │公司」應徵並受雇工│公司」應徵並受雇工│
│            │查獲前三個月      │                  │作至查獲時止      │作至查獲時止      │
├──────┼─────────┼─────────┼─────────┼─────────┤
│查獲日期    │99.02.05上午07:30 │99.02.05上午07:40 │99.02.03下午03:15 │99.02.03下午03:15 │
├──────┼─────────┼─────────┼─────────┼─────────┤
│查獲地點    │臺北縣新莊市○○路│臺北縣泰山鄉○○路│益鉦有限公司      │益鉦有限公司      │
│            │514 巷53弄2 號3 樓│67巷27號5 樓租屋處│                  │                  │
│            │租屋處            │                  │                  │                  │
├──────┼─────────┴─────────┴─────────┴─────────┤
│備    註    │本案上開偽造「中華民國居留證」、「外國人工作許可證」僅有內政部入出國及移民署、│
│            │行政院勞工委員會之機關形象標章圖樣，並未有各該機關之印文，是本案尚無偽造公印文│
│            │之問題。                                                                      │
└──────┴───────────────────────────────────────┘
上列正本證明與原本無異。
如不服本判決，應於判決送達後10日內敘明上訴理由，向本院提
出上訴狀 (應附繕本) ，上訴於臺灣高等法院。其未敘述上訴理
由者，應於上訴期間屆滿後20日內向本院補提理由書「切勿逕送
上級法院」。
                              書記官  楊雅芳
中    華    民    國    99    年    7     月    7     日
附錄：本案論罪科刑法條全文
中華民國刑法
第   212   條（偽造變造特種文書罪）
偽造、變造護照、旅券、免許證、特許證及關於品行、能力服務
或其他相類之證書、介紹書，足以生損害於公眾或他人者，處1
年以下有期徒刑、拘役或三百元以下罰金。
第   216   條（行使偽造變造或登載不實之文書罪）
行使第二百十條至第二百十五條之文書者，依偽造、變造文書或
登載不實事項或使登載不實事項之規定處斷。
中華民國刑法施行法
第   1-1     條
中華民國九十四年一月七日刑法修正施行後，刑法分則編所定罰
金之貨幣單位為新臺幣。
九十四年一月七日刑法修正時，刑法分則編未修正之條文定有罰
金者，自九十四年一月七日刑法修正施行後，就其所定數額提高
為三十倍。但七十二年六月二十六日至九十四年一月七日新增或
修正之條文，就其所定數額提高為三倍。

司法院資訊處製作；財團法人民間司法改革基金會備份。
